Minutes et répertoires du notaire Pierre de ROSSIGNOL, 9 octobre 1578 - 1612 (étude XIX)
Archives nationales
- Minutes de Pierre de ROSSIGNOL, 9 octobre 1578 - 1612; MC/ET/XIX/319 - MC/ET/XIX/366
  - Minutes. 1604, janvier - mars, janvier - mars 1604; MC/ET/XIX/351
    - Marché d'Alexandro Francini, ingénieur italien, demeurant à Saint-Germain-en-Laye, avec le roi représenté par Jean de Fourcy et Jean de Donon, pour tous les mouvements et artifices nécessaires pour faire jouer la grotte de l'Orphée que le roi fait au bout de la dernière galerie du Château neuf de Saint-Germain, moyennant 6 000 l. payables au fur et à mesure des travaux [cf. no 1085, marché avec Didier Humbelot et Tomaso Francini, pour la figure de Persée]. On fera des roues et lanternes de fer, cuivre et bronze, des animaux et des figures mouvantes au nombre de vingt, de 1 pied 1/2 de haut ou environ. Dans le bois, il y aura Apollon, Daphné, Pan et Syrinx, deux Chasseurs avec des chiens suivant un sanglier. Dans l'enfer, le Char de Pluton avec Proserpine, Hercule tirant le chien Cerbère, la Barque de Charon, Euridyce et une autre figure. Dans la ' prospective ' [sic] du château de Saint-Germain, le Roi avec nombre de personnages et le Dauphin avec sa suite. Dans la ' prospective ' de la mer, un grand et petit bateau, une galère, une barque, et Jupiter sous forme de taureau, un triton, une sirène, Neptune monté sur son chariot, un dauphin, deux tritons, une Mer qui s'ouvrira d'où sortiront Pallas et Minerve, et où apparaîtront tous les dieux. Témoin du marché: Tomaso Francini, ingénieur des grottes et artifices du roi., 1er mars 1604; MC/ET/XIX/351
      Documents du Minutier central concernant les peintres, sculpteurs et graveurs au XVIIe siècle (1600-1650), par Marie-Antoinette Fleury et Martine Constans, tome II [études XI à XX, 2445 actes], Paris, Archives nationales, 2010, notice n°829 (instrument de recherche imprimé dématérialisé, certaines notices sont plus détaillées dans la version intégrale accessible en ligne par la rubrique 'Autres instruments de recherche', voir contexte dans le Plan d’orientation général - Notaires de Paris, guides thématiques du Minutier).
    - ZAMET (Sébastien) gentilhomme ordinaire de la Chambre du Roi Surintendant de la m/on/ de la Reine § Procuration par Sébastien ZAMET à Angel MOROSINI concernant la gestion des tailles de BRIOUDE, 4 mars 1604; MC/ET/XIX/351; fol. LXVIII
    - LINGE (fourniture de) § Marché au terme duquel Nicolas LE SECQ marchand linger ordinaire de la Reine r. de la lingerie paroisse Saint-Eustache promet à la Reine stipulant pour elle Sebastien ZAMET gentilhomme ordinaire de la Chambre du Roi, Superintendant de Sa M/on/ de ses finances et autres - de lui fournir durant 3 ans tout ce fourniture de LINGE nécessaire à sa maison, 10 mars 1604; MC/ET/XIX/351; fol. LXXII
      marché; Linge, fourniture de
    - AUBERVILLIERS (village et terroir d') § Accord entre Loyse BOUCHERAT veuve de Raoul LE CONTE conseiller du Roi, trésorier de France à Toulouse r. et paroisse Saint-Paul, tutrice de ses enfants mineurs - Philippe de METZ conseiller du Roi, auditeur en la chambre de Comptes Cath. LE CONTE son ép, d'une part - et Barbe BOURDEAULX veuve en premières noce de Claude PICOT bourgeois de Paris - concernant un bail à titre d'échange fait par ledit LE CONTE et Jehanne GOYET son ép. en premières noce - d'une maison située à AUBERVILLIERS contrat passé en 1583, 10 mars 1604; MC/ET/XIX/351; fol. IIII/XX/
      échange; accord; bail; Aubervilliers (Seine-Saint-Denis); Toulouse (Haute-Garonne)
    - JEU de PAUME situé au fg Saint-Victor à l'enseigne de l'image Sainte-Barbe § Bail durant 8 ans par Nicolas DU PUYS P. bourgeois de Paris r. de la Cerizaie paroisse Saint-Paul à Christophe SINFRÉ maître paulmier à Paris du JEU de PAUME aud. Bailleur appartenant moy. 800 £ts., 11 mars 1604; MC/ET/XIX/351; fol. LXXIIII
    - CARRELAGE (marché de) § Marché au terme duquel Jean PERIGON maître potier de terre à Saint-Marcel lez Paris en la gde rue et près le cloître Saint-Marcel promet à Pierre NOBLET maître macon de lui fournir 30 milliers de carreaux à 6 pans en terre cuite moy. 6 livres par millier, 12 mars 1604; MC/ET/XIX/351; fol. LXXV
      marché; Perigon, Jean
    - LESCALOPIER (Nicolas) Cons. not. secrétaire du roi M/on/ Cons. de Fr. r. Sainte-Croix-de-la-Bretonnerie paroisse Saint-Jehan § Accord entre Nicolas LESCALOPIER et Denise SCOPART son épouse concernant le mariage de Jehan LESCALOPIER leur fils, conseiller au Parlement avec Marthe GOBELIN conclu le 9 octobre dernier, 13 mars 1604; MC/ET/XIX/351; fol. LXXVII
      contrat de mariage; accord; Lescalopier, Nicolas
    - FOURCY (Jehan de) écuyer sr de Checy, Pommereux, Montevrain conseiller du roi Trésorier gén. de France en la gén. de Paris § Bail par Jehan de FOURCY durant 5 ans à Nicolas DELAMARE l'aîné marchand tanneur à Louviers et Pierre D. son frère tabellion à la Rocheguyon de l'état et office de contrôleur, visiteur, marqueur de cuirs et garde des marques et marteaux desd. cuirs de Louviers moy. 500 Lts par an, 20 mars 1604; MC/ET/XIX/351; fol. IIII/XX/VII
    - LE TOURNEUR (Charles) maître charpentier à Noiseau / Amboille natif de Sucy en Brie § Mariage de .. avec Jehanne LE SCEURT fille de Jacques LE SCEURT marchand bourgeois de Paris r. Saint-Anthoine paroisse Saint-Paul et Jehanne LE NORMANT son ep., 21 mars 1604; MC/ET/XIX/351; fol. IIII/XX/VIII
      contrat de mariage; Le Tourneur, Charles
    - FONTENAY (terroir de) § Vente par Jehan FLEURY manoeuvrier à Baignaulx paroisse d'Ouzouer en Brie à Charles MARCHANT seigneur de Chaubuisson Cap/ne/ des 3 compagnies d'Archers, arquebusiers, arbalétriers de Paris de terres situées à terroir de FONTENAY moy. 150 Lts, 24 mars 1604; MC/ET/XIX/351; fol. IIII/XX/X
    - PHELYPEAUX (Jehan) Conseiller du Roi Trésorier et gentilhomme de la m/on/ de S.M. § Vente par Paul PHELYPEAUX Conseiller et Secrétaire des commandements et finances de la Reine demeurant r. Saint-Thomas du Loire - Daniel de LAUNAY conseiller du Roi, trésorier gén. de France à Tours demeurant r. Girard Bocquet et marge PHELYPEAUX son ép. à Jehan PHELYPEAUX leur frère de 50 Lts de rentes provenant du partage de la succession de Rodegarde GARRAULT leur mère moy. 600 £., 26 mars 1604; MC/ET/XIX/351; fol. IIII/XX/XII
      partage; acte de vente; Phélypeaux, Jehan
    - N. D. de HAM (abbaye) § Procuration par Michel VEXIN conseiller du roi receveur général des gabelles le Lyonnais demeurant r. de la Cerizaie à Jacques BARAT Conseiller secrétaire du roi, receveur des aides, tailles et taillons de Peronne pour prendre possession de l'abb. de N. D. de HAM dont il a été pourvu par le Roi, 27 mars 1604; MC/ET/XIX/351; fol. IIII/XX/XIII
      procuration; N.D. de Ham, abbaye
    - FONTENAY en BRIE (terroir de) § Vente par le procureur de Anthoinette GOMBAULT veuve de Germain FRELON laboureur à FONTENAY en BRIE à Charles MARCHANT seigneur de Chaubuisson C/ne/ des 3 compagnies d'archer, arbalétriers, arquebuziers de Paris de diverses pièces de terre à FONTENAY en BRIE moy. 15 Lts, 29 mars 1604; MC/ET/XIX/351; fol. IIII/XX/XIIII
      acte de vente; Fontenay en Brie, terroir de
    - SAINT-ANTOINE-DES-CHAMPS (abbaye) § Bail durant 6 ans par les religieuses de SAINT-ANTOINE-DES-CHAMPS à Michel BOURGEOIS pâtissier aubbayer aud. lieu d'un corps d'hôtel faisant partie de lad. abbaye moy. 40 £. par an, 30 mars 1604; MC/ET/XIX/351; fol. IIII/XX/XVI
    - IMPRIMEUR (maître) CHAPPELAIN (Charles) r. Saint-Jacques au Collège des Jésuites dit de Clermont § Apprentissage d'imprimeur, 27 juillet 1604; MC/ET/XIX/351
      contrat d'apprentissage; Chappelain, Charles
  - Minutes. 1604, avril - décembre, avril - décembre 1604; MC/ET/XIX/352
    - 1603, 15 mai [placé dans les minutes de 1604]. Marché de Francesco Bordoni, sculpteur, demeurant à Saint-Germain-en-Laye, avec Sébastien Zamet, surintendant des bâtiments de Fontainebleau [en son hôtel, rue de la Cerisaie], pour les pièces de bronze de la fontaine du château de Fontainebleau. Il faudra ' faire et getter en bronze ' deux vases de chacun 1 pied 8 pouces de haut, ornés de fruits, godrons et masques, au centre de deux bassins de marbre blanc au milieu du jardin du roi; ces ornements devront jeter de l'eau. On fera aussi quatre dauphins en bronze de 3 pieds de long, posés aux quatre coins de la fontaine de Mercure dans la grande cour, qui jetteront de l'eau par la bouche; quatre grands vases de bronze de 2 pieds 1/2 de haut, avec leurs anses et becs armés et enrichis de godrons, linges, masques, serpents seront sur l'appui en balustre de la grande fontaine du Tibre; deux cygnes grandeur nature, aux ailes déployées, jetteront de l'eau par le bec et seront des deux côtés du rocher de la fontaine où est couchée la figure du Tibre; quatre grandes coquilles canelées de pierre de liais de Senlis seront aux quatre coins extérieurs du grand bassin de la fontaine du Tibre pour recevoir l'eau des grands vases. L'artiste fera aussi pour la Diane de bronze, un grand piédestal carré de liais de Senlis orné et enrichi de moulures et chiffres aux quatre faces, qui supportera un autre piédestal rond, aussi enrichi de moulures, draperies et entailles. Le tout sera exécuté suivant les dessins qui en ont été faits, moyennant 5 140 l. payables par les trésoriers des bâtiments du roi au fur et à mesure des travaux: - les deux petits vases des petites fontaines: 400 l. - les quatre dauphins de la fontaine de Mercure: 720 l. - les quatre grands vases de la fontaine du Tibre: 1 560 l. - les deux cygnes de la même fontaine, le bronze étant fourni par le roi: 900 l. - les quatre coquilles de la fontaine de Mercure: 600 l. - le piédestal de la Diane, au jardin de la reine: 900 l., 15 mai 1603; MC/ET/XIX/352
      Documents du Minutier central concernant les peintres, sculpteurs et graveurs au XVIIe siècle (1600-1650), par Marie-Antoinette Fleury et Martine Constans, tome II [études XI à XX, 2445 actes], Paris, Archives nationales, 2010, notice n°311 (instrument de recherche imprimé dématérialisé, certaines notices sont plus détaillées dans la version intégrale accessible en ligne par la rubrique 'Autres instruments de recherche', voir contexte dans le Plan d’orientation général - Notaires de Paris, guides thématiques du Minutier).
    - MAÇON MAILLARD Philibert + rue des Jardins paroisse Saint-Paul § Apprentissage de son fils, 27 mars 1604; MC/ET/XIX/352
      contrat d'apprentissage; Maillard, Philibert
    - ORLEANS (Francois d') Comte de Saint-Paul; marquis de Fronsac; Gouverneur et lieut. gen. de Picardie; logé à l'hôtel de Longueville § Constitution par Francois d'ORLEANS et Anne de CAUMONT son épouse de 15000 lts de rentes constituées à Balthazard GOBELIN chevalier châtelain de Brie comté Robert Conseiller au Conseil d'état et privé Président à la Chambre des Comptes moy. 24 000 lts, 1er avril 1604; MC/ET/XIX/352
      constitution de rente; Orléans, Francois d'
    - GOBELIN (Balthazard) chevalier seigneur châtelain de Brie-Comte-Robert § Accord entre les marguilliers de l'église SAINT PAUL parmi lesquels figure entre autre Jacques HERISSON fondeur de l'Artillerie au terme duquel ces derniers cèdent à Balthazard GOBELIN chevalier seigneur châtelain de Brie-Comte-Robert Conseiller au Conseil d'état et privé et Président de ces comptes la Chapelle Saint-J.B. baillée auparavant à Sébastien ZAMET gentilhomme ordinaire de la Chambre du Roi Surintendant de la Maison de la Reine et Madeleine LE CLERC son épouse., 4 avril 1604; MC/ET/XIX/352; fol. C
    - ZAMET (Sébastien) Comte de Moret gentilhomme ordinaire de la Chambre du Roi Surintendant des maisons et finances de la Reine demeurant r. de la Cerizaie § Bail par Sébastien ZAMET durant 9 ans à Jehan FONTAINE maître des oeuvres de charpenterie des bat. du Roi demeurant r. de l'arche beaufils paroisse Saint-Paul, se portant fort de plusieurs marchand de poissons d'un étang à poisson appellé le grand étang à MORET moy. 800 £ts à charge d'entretenir les grilles et les bâtiments dud. étang., 5 avril 1604; MC/ET/XIX/352; fol. CI
    - SAINT PAUL (marguilliers de l'église) § Vente par Marie de BEAUQUERE duchesse douairière de Penthièvre dame des Essart, et île de Ré veuve de Sébastien de LUXEMBOURG prince de Martigues - Marie de LUXEMBOURG veuve de Philippe Emmanuel de LORRAINE duc de Mercoeur et de Penthièvre Pair de France; prince du Saint-Empire aux marguilliers de l'église SAINT PAUL parmi lesquels figurent Balthazard GOBELIN Près, demeurant de la Chambre des Comptes - Jacques HERISSON fondeur de l'artillerie du Roi - de 200 lts de rentes moy. 3200 £, 9 avril 1604; MC/ET/XIX/352; fol. CX
      acte de vente; Saint Paul, marguilliers de l'église
    - FONTENAY EN BRIE § Vente par Claude POLLEHAY laboureur demeurant à FONTENAY EN BRIE à Charles MARCHANT écuyer Saint-de Chaubuisson Capitaine de 3 compagnies d'archers arquebuziers, arbalétriers de Paris de 3 arpents de terre aud. lieu de FONTENAY EN BRIE moy. 36 Lts, 9 avril 1604; MC/ET/XIX/352; fol. CX
    - BOUCHER (apprentissage de) § Mise en apprentissage par Jacques LE JONGLEUR maître tailleur d'habits rue Saint-Jacques paroisse Saint-Séverin durant 5 ans de Pierre de PONNINS âgé de 14 ans, fils de François de R. en son vivant marchand de vin bourgeois de Paris et Claude TAPERET son épouse chez Anceauline TAPERET oncle dudit mineur marchand boucher bourgeois de Paris Saint-Martin paroisse Saint-Laurent. Pas de frais d'apprentissage, 9 avril 1604; MC/ET/XIX/352; fol. CVII
    - JEU DE PAUME du petit écuyer situé rue Pavée entrée par la rue Tireboudin § Bail durant 4 ans par Henry SINFREY maître paulmier r, Girard Boquet paroisse Saint-Paul à Mathurin SINFREY maître Paumier r. Tireboudin paroisse Saint-Sauveur du JEU DE PAUME moy 460 £ par an, 22 avril 1604; MC/ET/XIX/352; fol. VI/XX/
    - AUBRY LE BOUCHER (rue) paroisse Saint-Josse § Bail durant 3 ans par Estienne COLLO procureur des comptes r. de John paroisse Saint-Paul à Claude SIMON marchand et G. de P. d'un corps d'hôtel situé rue AUBRY LE BOUCHER moyennant 270 Lts par an, 28 avril 1604; MC/ET/XIX/352; fol. VI/XX/VIII
    - BRIQUES (fourniture de) § marché au terme duquel Yvon LULAGNE marchand briquetier à Torcy en Brie vend à Pierre NOBLET maître maçon la quantité de 12 milliers de briques moy 10 livres par millier, 1er mai 1604; MC/ET/XIX/352; fol. VI/XX/XI
      marché; Lulagne, Yvon
    - COTTART (Nicolas) maître tapissier r. Saint-Anthoine paroisse Saint-Paul § Transport par César LICHANY receveur de l'abbaye de Juilly à. .. de rentes vendues à ce dernier par Pierre MATHON vigneron, 8 mai 1604; MC/ET/XIX/352; fol. VII/XX/
      transport de droits; Cottart, Nicolas
    - MESME (Thomas) écuyer sr de Marolles § Quittance par Thomas MESME à Jehan SPIFAME sr Desgranges Cons. en la Chambre des eaux et forêts, agissant pour Henriette du LAMOIGNON son ép. d'une somme de 600 £ que ces derniers auraient promis de payer aud. SPIFAME lors de la profession de Marguerite de LA VILLENEUVE Transaction passée entre eux le 12 mai dernier pard. Mahieu et Robinot, 12 mai 1604; MC/ET/XIX/352; fol. II/C/XXXVI
      quittance; accord; Mesme, Thomas
    - MACON Apprentissage de § Apprentissage de Pierre DEBRET âgé de 22 ou 23 ans natif de Renville en Picardie durant 5 ans chez Loyes NOBLET maître maçon demeurant rue du Temple paroisse Saint-Gervais moy. 10 sols par jour que ledit Noblet promet de payer à son apprentis, 15 mai 1604; MC/ET/XIX/352; fol. VII/XX/VI
      contrat d'apprentissage; Debret, Pierre; Noblet, Loyes
    - SCULPTEUR BORDONY (Francesco) à Saint-Germain en Laye § Devis et marché de sculpture, 15 mai 1604; MC/ET/XIX/352
      devis; marché; Bordony, Francesco
    - TERELLY (Alexandre) gentilhomme lucquois r. de la Cerizaie paroisse Saint-Paul § Procuration par Alexandre TERELLY pour au nom du constituant procéder à la saisie de biens appartenant à Anne d'ESTE duchesse de Nemours et de Chartres et Henry de SAVOIE son fils duc de Genevois et de Nemours situés en Savoie et Piémont, 20 mai 1604; MC/ET/XIX/352; fol. VII/XX/VIII
      procuration; Terelly, Alexandre
    - BOIS DE CHARPENTERIE (Vente de) § marché au terme duquel Etienne OZON marchand à Montargis promet à Jehan LESCHAPPÉ maître charpentier r. de la Cerizaie de lui fournir au port. des Celestins diverses quantité de. .. moy. la somme totale de 192 Lts, 20 mai 1604; MC/ET/XIX/352; fol. VIII/XX/IIII
      marché; Ozon, Etienne
    - SAINT GUILLIEN (monastère de) § Procuration par soeur Marie DICARD sous prieuré du monastère de SAINT GUILLIEN pour en son nom comparer à l'assignation qui lui a été donnée en la ville de Montpellier le 21 juin prochain, 24 mai 1604; MC/ET/XIX/352; fol. VII/XX/XIX
      procuration; Saint Guillien, monastère de
    - MACONNERIE (marché de) § Marché au terme duquel Pierre NOBLET maître maçon r. de Jouy paroisse Saint-Paul promet à madame d'HEUDICOURT de faire divers travaux de. .. en une maison rue de Jouy paroisse Saint-Paul moi. 6 lts par toise d'ouvrage de. .., 24 mai 1604; MC/ET/XIX/352; fol. VIII/XX/
      marché; Noblet, Pierre; Heudicourt, Mme d'; maçon
    - TAILLEUR DE PIERRE (apprentissage de) § Mise en apprentissage par Marguerite PREVOST Vve de Philbert MALLART maçon r. des Jardins paroisse Saint-Paul d'Estienne, son fils âgé de 17 ans chez Anthoine GUYOT tailleur de pierre de taille pour une durée de 3 ans Conditions jointes à l'acte ms pas de frais d'apprentissage, 27 mai 1604; MC/ET/XIX/352; fol. VIII/XX/V
    - PRISONNIER (élargissement de) § Consentement par Jacques de HARLAY seigneur de Chanvallon surintendant des affaires du duc de Lorraine et du duc de Barres demeurant à l'hôtel de Lorraine à l'élargissement de François de MACHECOURT détenu à la Conciergerie du Palais à la requête dud. duc de Bar, 31 mai 1604; MC/ET/XIX/352
      Prisonnier, élargissement de
    - VEZIN (Blandine) r. des Gravilliers paroisse Saint-Nicolas-des-Champs § Testament de Blandine VEZIN épouse de Loys TARTERON m/r/ fifre, 31 mai 1604; MC/ET/XIX/352; fol. VIII/XX/VII
      testament; Vezin, Blandine
    - SEGUIER (Nicolas) Conseiller au Parlement § Procuration par Nicolas SEGUIER pour remettre entre les mains du roi son état et office au profit de Hierosme LYONNE avocat au Parlement, 31 mai 1604; MC/ET/XIX/352; fol. VII/XX/XIII
      procuration; Seguier, Nicolas
    - FOURCY (Jehan de) seigneur de Checy conseiller du roi en ses Conseils d'état et privé Intendant de ses bâtiments demeurant en son hôtel r. de Jouy paroisse Saint-Gervais § Bail par François LESCUYER b de P. r. Aubry le Boucher paroisse Saint-Leu Saint-Gilles au Roi stippullant pour lui .. d'une maison à Saint-Marcel gde rue Mouffetard pour les tapissiers flamands, à l'enseigne de la rose rouge, durant 9 ans moyennant 108 £ts par an; Bail par le même au même pour 4 ans d'une maison aud. lieu à l'enseigne du Lys d'amour ( ? ) moy. 112 £ts par an, 2 juin 1604 - 15 juin 1609; MC/ET/XIX/352; fol. VIII/XX/VII
    - ELBEYNE (Berthelemy d') Gentilhomme ordinaire de la Chambre du Roi demeurant à Boisbaudant en Brie § Accords entre Berthelemy d'ELBEYNE et Pierre d'ELBEYNE son frère gentilhomme ordinaire de la Chambre du Roi demeurant à Villerseau près Bray/Seine concernant le mainlevée faite ce même jour par Sebastien ZAMET gentilhomme ordinaire de la Chambre du Roi Capitaine de son Château de Fontainebleau surintendant de la maison de la Reine de la saisie faite à sa requête sur Alphonse d'ELBEYNE Evêque d'Albi oncle de Berthelemy d'ELBEYNE comme créancier de Pierre Paul TOZINGUE gentilhomme florentin, 3 juin 1604; MC/ET/XIX/352; fol. VIII/XX/IX
      accord; Elbeyne, Berthelemy d'
    - ZAMET (Sébastien) gentilhomme ordinaire de la chambre du Roi Capitaine du château de Fontainebleau Surintendant de la M/on/ de la Reine r. de la Cerizaie paroisse Saint-Paul § Mainlevée par Sébastien ZAMET d'une saisie faite à sa requête en moins de Bertrand REICH seigneur de PENAULTIER trésorier de la bourse de Languedoc des deniers qu'il doit à Alphonse d'ELBEYNE évêque d'Albi la concurrence de la somme de 7000 £. que les évêques doit à une succession dont Sébastien ZAMET est créancier, 3 juin 1604; MC/ET/XIX/352; fol. VIII/XX/VIII
    - Bail pour 6 ans à partir de la Saint-Jean-Baptiste par Jacques Cordier, commis de M. Lemaire, trésorier et contrôleur des menues affaires du roi, demeurant à la couture Sainte-Catherine près de Saint-Paul, au nom de Marie Bouclier, veuve de M. Dudicourt, à Guillaume Dumée, peintre ordinaire du roi, d'une maison comprenant deux corps d'hôtel rue Saint-Paul, au loyer annuel de 270 l., 4 juin 1604; MC/ET/XIX/352
      Documents du Minutier central concernant les peintres, sculpteurs et graveurs au XVIIe siècle (1600-1650), par Marie-Antoinette Fleury et Martine Constans, tome II [études XI à XX, 2445 actes], Paris, Archives nationales, 2010, notice n°727 (instrument de recherche imprimé dématérialisé, certaines notices sont plus détaillées dans la version intégrale accessible en ligne par la rubrique 'Autres instruments de recherche', voir contexte dans le Plan d’orientation général - Notaires de Paris, guides thématiques du Minutier).
    - CAROSSE (marché de) § Marché au terme duquel Jehan GUYMONT scellier du Roi maître scellier lormier M. de fossé paroisse Saint-Germain-l'Auxerrois promet à Charlotte de MONTMORENCY comtesse d'Auvergne et d'Allès épouse de Charles de VALOIS Comte d'Auvergne, logée rue Saint-Anthoine de lui faire un marché de CARROSSE (description) moyennant 704 Lts, 5 juin 1604; MC/ET/XIX/352; fol. VIII/XX/XIIII
    - ZAMET (Sébastien) gentilhomme ordinaire de la Chambre du Roi Capitaine de son château de Fontainebleau Surintendant de la m/on/ de la Reine r. de la Cerizaie paroisse Saint-Paul § Procuration par Sébastien ZAMET à DALBERTAS demeurant à Marseille pour recevoir tout ce qui est dû provenant des terres, du duc de GUISE situées en Provence., 9 juin 1604; MC/ET/XIX/352; fol. VIII/XX/XVII
    - ASTHENAY (Michel) 1er Valet de chambre du comte d'Auvergne § Testament de Michel ASTHENAY, 22 juin 1604; MC/ET/XIX/352; fol. IX/XX/III
      testament; Asthenay, Michel
    - FAYET (Nicolas) seigneur de Groslay conseiller du roi Secr. au Conseil d'état r. Beautreillis paroisse Saint-Paul § Bail durant 4 ans par Nicolas FAYET à Pierre GAULTIER huissier sergent à cheval au Châtelet de Paris d'une maison rue des Lions moy. 250 Lts par an, 26 juin 1604; MC/ET/XIX/352; fol. IX/XX/IIII
    - ZAMET (Sébastien) gentilhomme ordinaire de la Chambre du Roi Intendant gen. de la m/on/ de la Reine § Cession par Robert BELLE Conseiller au Châtelet de Paris r. des Nonandières paroisse Saint-Paul et Marguerite TROUVÉ son ep. à Sébastien ZAMET de 100 sols de rentes de bail d'héritage sur une maison r. Saint-Anthoine à l'enseigne de l'image Saint-Nicolas, 26 juin 1604; MC/ET/XIX/352; fol. IX/XX/V
      transport de droits; bail; Zamet, Sébastien
    - BRODERIE (marché de) § Marché au terme duquel Claude MANCEL brodeur à Fontainebleau promet à Jacques LEMAIRE conseiller secrétairedu Roi et de ses finances de faire un lit de. .. de vélours (détails) moy. 42 sols par Anne de. .., 28 juin 1604; MC/ET/XIX/352; fol. IX/XX/VI
      marché; Mancel, Claude
    - MACONNERIE (marché de) § Marché au terme duquel Jean QUOQUE et Pierre CHEMIN maçons à Bercy en Brie promettent à Pierre NOBLET maître maçon à Paris de faire la. .. de brique des tuyaux de cheminées de la rue des Francs Bourgeois moyennant 32 sols tous par toise de. .., 2 juillet 1604; MC/ET/XIX/352; fol. IX/XX/VIII
      marché; Quoque, Jean; Chemin, Pierre; Noblet, Pierre; maçon
    - SAINT-ANTOINE-DES-CHAMPS (couvent) § Quittance par les religieuses de couvent SAINT-ANTOINE-DES-CHAMPS à Jehan MYDORGE conseiller au Parlement et Magdelaine de LAMOIGNON son ep. d'une somme concernant la profession de foi de leur fille Charlotte and. monastère, 3 juillet 1604; MC/ET/XIX/352; fol. IX/XX/X
      quittance; Saint-Antoine-des-Champs, couvent